【裁判字號】    89,易,698
【裁判日期】    890509
【裁判案由】    傷害
【裁判全文】
臺灣臺北地方法院刑事判決                          八十九年度易字第六九八號
    公  訴  人  臺灣臺北地方法院檢察署檢察官
    被      告  甲○○
右列被告因傷害案件，經檢察官提起公訴（八十八年度偵字第二二六八六號），本院
判決如左：
    主  文
甲○○傷害人之身體，處拘役參拾日，如易科罰金，以參佰元折算壹日。
    事  實
一、甲○○與林素貞平日均在臺北市松山機場兜售機票，為非法旅遊業者，於民國八
    十八年九月二十九日下午六時三十分許，雙方在兜售瑞聯航空公司臺北往高雄機
    票之際，因互爭客人發生爭執，甲○○竟基於傷害人身體之故意，出手毆打林素
    貞右肩，至林素貞受有右肩挫傷及血腫十二乘以八公分之傷害。
二、案經被害人林素貞訴由內政部警政署航空警察局臺北分局報請臺灣臺北地方法院
    檢察署檢察官偵查起訴。
    理  由
一、訊據被告甲○○矢口否認犯有傷害情事，辯稱：我沒有打她，我們只有爭吵，我
    只是面對面用右手拍她一下，而且是拍她左肩，林素貞右肩傷是舊傷。證人陳永
    勳當時不在場，所以他應該看不到我們爭吵之情形，此可請乙○○作證云云。惟
    查右開事實，業據被害人林素貞於偵查及本院調查中指訴歷歷，並經目擊證人即
    同在台北市松山機場兜售機票之非法旅遊業者陳永勳在警訊、偵查及本院調查中
    結證屬實，且有博仁綜合醫院診斷證明書、博仁綜合醫院八十八年十二月十四日
    （88）博總字第一二一四號函附卷可稽。至被告所辯陳永勳不在場，應該看不到
    爭吵情形一節，經本院訊問當時與陳永勳站在附近且亦為同行之乙○○，其證稱
    ：陳永勳當時站在華信航空及立榮航空的外面，我沒有看到陳永勳有往甲○○及
    林素貞爭吵處之瑞聯航空櫃臺前看，陳永勳所站位置應該要到裡面才看得到瑞聯
    航空櫃臺等語。然查證人乙○○所站位置只是在陳永勳附近，並非非常接近，是
    其對於陳永勳視線所能及之處，應無法知之甚詳，且乙○○乃以兜售機票為業，
    其最注意者應為往來之旅客而非陳永勳，故不可能在整個案發過程中一直注視陳
    永勳之一舉一動，而查知陳永勳是否曾往甲○○及林素貞爭吵之處看，再加上陳
    永勳為一活生生且四肢健全之人，應可任意移動其身體而看見甲○○及林素貞之
    爭吵。另查在臺北市松山機場之內政部警政署航空警察局臺北分局警員丙○○在
    本院調查中證稱：案發當時正從樓上下來，有聽到爭吵，沒有看到拉扯，他們看
    到我來，就走開了等語。亦即丙○○警員並未看見被告毆打林素貞，然因被告及
    林素貞為非法旅遊業者，平日見到丙○○警員就急忙躲開，故衡之常情，不能因
    丙○○警員未看見被告毆打林素貞即認定被告並未毆打林素貞。縱前所述，顯見
    被告所辯不足採信，犯行堪以認定，應依法論科。
二、核被告所為，係犯刑法第二百七十七條第一項之罪。爰審酌被告品行、犯罪之動
    機、目的、手段、被害人所受傷害程度及被告犯罪後一再飾詞卸責等一切情狀，
    量處如主文所示之刑，並諭知易科罰金之折算標準。
據上論斷，應依刑事訴訟法第二百九十九條第一項前段，刑法第二百七十七條第一項
、第四十一條，罰金罰鍰提高標準條例第一條前段、第二條，判決如主文。
本案經檢察官劉承武到庭執行職務
中      華      民      國      八十九      年      五      月    九    日
                                      臺灣臺北地方法院刑事第九庭
                                          法  官  黃  雯  惠
右正本證明與原本無異。
如不服本判決，應於判決送達後十日內，向本院提出上訴狀。
                                          書記官  林  素  霜
中      華      民      國      八十九      年      五      月   十二   日
附錄本案論罪科刑法條全文
刑法第二百七十七條
傷害人之身體或健康者，處三年以下有期徒刑、拘役或一千元以下罰金。
前項之罪因而致人於死者，處無期徒刑或七年以上有期徒刑，致重傷者，處三年以上
十年以下有期徒刑。


司法院資訊處製作；財團法人民間司法改革基金會備份。
